臺灣新北地方法院刑事判決
                                      110年度訴字第150號
                                     110年度訴字第1380號
公  訴  人  臺灣新北地方檢察署檢察官
被      告  高子淇



指定辯護人  本院公設辯護人彭宏東
上列被告因違反毒品危害防制條例案件，經檢察官提起公訴（10
9 年度偵緝字第3367號）及於本院民國110年12月14日審判期日
當庭以言詞追加起訴，本院判決如下：
    主  文
高子淇犯販賣第二級毒品未遂罪，累犯，處有期徒刑貳年。扣案
如附件編號1、2所示之物均沒收銷燬，編號3所示之物沒收。
追加起訴部分公訴不受理。
    事  實
一、高子淇明知甲基安非他命、甲基-α-吡咯啶苯己酮(MPHP，Me
    thyl-α-pyrrolidinohexiophenone)均係毒品危害防制條例
    第2條第2項第2款規定之第二級毒品(斯時意圖販賣而持有混
    合第二級與第三級毒品部分，不構成犯罪)，依法不得持有
    、販賣，竟意圖販賣以營利，於民國109年2月18日19時許前
    不久之某日時許，在不詳地點自同1人處取得如附件編號1、
    2所示之第二級毒品，而同時持有之，並基於販賣第二級毒
    品甲基安非他命之犯意，於109年2月18日19時許前不久之同
    日某時許，以其所有如附件編號3所示之行動電話連線上網
    ，使用Facebook（下稱臉書）與真實姓名年籍不詳、臉書帳
    號暱稱「姚萍」之成年女子連繫後，達成以新臺幣（下同）
    4萬元買賣如附件編號1所示甲基安非他命1包之合意。嗣於
    同日19時許，高子淇在約定之交易地點即新北市三重區正義
    南路與光興街口(下稱盤查地點)等待見面交易時，巡邏警員
    趙立人發現其形跡可疑而上前盤查，詎高子淇於盤查過程中
    ，迅速將其外套左邊口袋內裝有如附件編號1所示甲基安非
    他命之菸盒放到外套右邊口袋內，出手推擠警員逃離現場，
    然不慎撞到一旁機車而跌倒在地，如附件編號2所示尚未著
    手尋找買主之毒品咖啡包2包遂從其口袋內掉出，高子淇方
    始坦承攜帶毒品之事，並從其右邊外套口袋之菸盒內取出前
    揭甲基安非他命1包，警員當場將上開毒品查扣，並以現行
    犯身分將高子淇逮捕，致本次交易未果。嗣警方因認高子淇
    持有之甲基安非他命數量龐大，與單純施用所需用量不符，
    疑有供販賣之嫌，據此詢問後，高子淇因而向警員坦承上開
    著手販賣甲基安非他命與「姚萍」及意圖販賣而持有毒品咖
    啡包之犯行，始為警方查獲，並扣得如附件編號3所示高子
    淇所有供本次交易聯繫所用之行動電話1支。
二、案經新北市政府警察局三重分局報告臺灣新北地方檢察署檢
    察官偵查起訴及言詞追加起訴。
    理  由
甲、有罪部分：
壹、證據能力部分
　　本判決引用被告以外之人於審判外之陳述，檢察官、被告高
    子淇及其辯護人於本院準備程序、審理時對於該等證據能力
    均未爭執，且迄於言詞辯論終結前亦無聲明異議（見本院11
    0訴150號卷【下稱本院卷】第232-233、242-243頁）。本院
    審酌上開證據資料之作成之情況，並無違法取證或其他瑕疵
    ，且與待證事實具有關聯性，認為以之作為證據為適當，依
    刑事訴訟法第159條之5規定，均有證據能力。又所引非供述
    證據，與本案均有關聯性，且查無違反法定程序取得之情，
    依刑事訴訟法第158條之4反面解釋，亦均有證據能力。
貳、實體部分
一、認定事實所憑之證據及理由：
  ㈠上揭事實，業據被告於警詢、偵查、本院準備程序及審理時
    均坦承不諱（見109偵5517卷【下稱偵卷】第9-15、107-109
    頁；本院卷第231、271-278頁），核與證人即警員許晉維（
    見本院卷第245-251頁）、警員趙立人（見本院卷第252-262
    頁）於本院審理時之具結證述，情節大致相符，並有自願受
    搜索同意書、刑案現場照片（上開證據見偵卷第55、57頁）
    、警員職務報告（見本院卷第225頁）暨如附件編號1至3「
    證據及其出處」欄所示之證據在卷可稽，復有如附件所示之
    物扣案可佐，足徵被告之前揭任意性自白核與客觀事實相符
    ，堪以採信。
  ㈡按販賣毒品賣出之著手，以有向外兜售或推銷之行為即足當
    之，舉凡所販毒品交付與買受人而既遂之前，包括供買方看
    貨、議價、買賣要項意思合致、履行方式之磋商或其他實行
    犯意冀以遂行犯罪之行為，概皆屬之；而具體個案之實際著
    手時點，則不盡相同，非必起始於上揭最初步驟。是以，凡
    基於販賣毒品營利之犯意，與他人接洽聯繫販賣毒品之種類
    、數量、價格、交易時間、地點等相關事宜，或向他人兜售
    毒品，即已著手實行販賣毒品之構成要件行為，縱嗣後未能
    完成買賣，仍應負販賣毒品未遂刑責（最高法院109年度台
    上字第4244號判決意旨參照）。又衡以毒品價格昂貴且不易
    取得，其販賣行為涉及重罪，並為治安機關所嚴加查緝，若
    販賣毒品之人無利可圖，應無冒著被查獲之風險而平白攜帶
    毒品往返送交他人、自曝於險之理，故販賣毒品之人有從中
    賺取價差或量差而牟利之意圖及事實，應屬合理認定（最高
    法院107年度台上字第140號判決意旨參照）。
  ㈢被告於109年2月18日19時許，在上開盤查地點遭警方盤查，
    係因被告先與「姚萍」達成以4萬元買賣如附件編號1所示甲
    基安非他命之合意，其始攜帶如附件編號1所示毒品前往約
    定之交易地點即上開盤查地點等待見面交易，然尚未與「姚
    萍」相見即遭警方盤查而查獲等情，業據被告供陳在卷（見
    本院卷第274-275頁），並有前揭「一、認定事實所憑之證
    據：㈠」所示證據在卷可佐，依據被告遭查獲時係攜帶毒品
    等待交易之情況證據，足徵被告確有與購毒者達成買賣毒品
    之意思合致，並正在履行契約之階段，揆諸前揭說明，自已
    著手於實行販賣毒品之構成要件行為。又被告雖遭警員盤查
    而未能成功與購毒者交易，然被告既與購毒者議定交付毒品
    換取金錢，足認其有從中賺取買賣價差牟利之意圖，況被告
    自陳若本次交易成功，其4千元之債權可獲得清償，並可獲
    得2千元車馬費等語（見本院卷第274頁），足認被告行為時
    主觀上具有營利意圖，核屬販賣行為。㈢
  ㈣綜上所述，本案事證已臻明確，被告犯行堪以認定，應依法
    論科。
二、論罪科刑：
  ㈠新舊法比較：按行為後法律有變更者，適用行為時之法律，
    但行為後之法律有利於行為人者，適用最有利於行為人之法
    律，刑法第2條第1項定有明文。被告本案行為後，毒品危害
    防制條例第4條第2項、第17條第2項業於109年1月15日修正
    公布，並自同年7月15日起生效施行，茲就與本案有關部分
    ，敘述如下：
　1.該條例第4條第2項修正前之法定刑為「無期徒刑或7年以上
    有期徒刑，得併科新臺幣1千萬元以下罰金」，修正後之法
    定刑則為「無期徒刑或10年以上有期徒刑，得併科新臺幣1
    千5百萬元以下罰金」，是修正後之法定刑已提高有期徒刑
    及罰金之刑度，並未較有利於被告。
　2.該條例第17條第2項修正前規定「犯第4條至第8條之罪於偵
    查及審判中均自白者，減輕其刑」，修正後則規定「犯第4
    條至第8條之罪於偵查及歷次審判中均自白者，減輕其刑」
    ，係從「審判中」修正為「歷次審判」中均自白始得減輕其
    刑，因而限制減輕其刑之適用，故修正後之規定並未較有利
    於被告。
　3.至於同時增訂公布並施行之同條例第9條第3項規定「犯前5
    條之罪而混合2種以上之毒品者，適用其中最高級別毒品之
    法定刑，並加重其刑至2分之1。」，依立法理由，此項規定
    乃刑法分則之加重，為另一獨立之犯罪型態。被告本案持有
    如附件編號2所示之毒品咖啡包，固有混合2種以上毒品之情
    形(詳如附件「鑑定結果/說明」欄所示)，惟被告行為時，
    上開法律尚未施行，依刑法第1條前段規定：「行為之處罰
    ，以行為時之法律有明文規定者為限」，自不適用其行為後
    增訂之毒品危害防制條例第9條第3項規定論處，附此敘明。
　4.經綜合全部罪刑而為比較結果，新法之規定非有利於被告，
    揆諸首揭說明，應依刑法第2條第1項前段，一體適用修正前
    之規定予以論罪，並適用修正前該條例第17條第2項之自白
    減刑規定。
  ㈡罪名、吸收關係：
　1.核被告所為，係犯「修正前」毒品危害防制條例第4條第6項
    、第2項之販賣第二級毒品未遂罪。被告意圖販賣而持有附
    件編號1之甲基安非他命之低度行為，應為販賣毒品之高度
    行為所吸收，不另論罪。
　2.按行為人意圖營利而購入毒品後，在尚未尋找買主前，即為
    警查獲，既未對外銷售或行銷，難認其意圖營利而購入毒品
    之行為，與該罪之構成要件實現具有必要關聯性，即非屬著
    手販賣之行為，應僅成立意圖販賣而持有毒品罪（最高法院
    109年度台上字第4861號判決意旨參照），而扣案之毒品咖
    啡包係被告預備供販賣所用，然尚未找到買家即遭查獲，且
    其來源與前述已經議定面交之附件編號1甲基安非他命係同
    時同地向同1人取得等情，業據被告供陳在卷（見本院卷第2
    76-277頁），而卷內並無證據證明被告係分別向不同人取得
    、亦無證據證明被告就毒品咖啡包部分有何對外兜售而著手
    於販賣之構成要件行為，是依「罪證有疑，利於被告」原則
    ，應認被告是同時持有如附件編號1、2所示之毒品，且附表
    編號2部分並未著手於販賣行為而應僅論以意圖販賣而持有
    毒品罪；由於編號2所示之毒品咖啡包係混合第二、三級毒
    品，詳如附件所示，是就持有毒品咖啡包部分係被告以一意
    圖販賣而持有第二級、第三級毒品之行為，同時觸犯毒品危
    害防制條例第5條第2項、第3項之意圖販賣而持有第二級毒
    品罪、意圖販賣而持有第三級毒品罪，為異種想像競合犯，
    應依刑法第55條前段規定，從一重以毒品危害防制條例第5
    條第2項之意圖販賣而持有第二級毒品罪處斷。再按被告同
    時持有不同種類之同級毒品，因屬侵害社會法益，僅單純論
    以一罪（臺灣高等法院暨所屬法院107年法律座談會刑事類
    提案第7號研討結果參照），是被告意圖販賣而同時持有如
    附件編號1、2所示之第二級毒品部分，為單純一行為，應僅
    論以1罪，又意圖販賣而持有之低度行為應為販賣毒品之高
    度行為所吸收，業如前述，故就持有附件編號2所示之毒品
    咖啡包部分亦不另論罪，附此敘明。
　㈢刑之加重、減輕事由：
　⒈累犯：被告前於105年間，因不能安全駕駛致交通危險案件，
    經本院以105年度交簡字第316號刑事簡易判決判處有期徒刑
    2月併科罰金新臺幣3萬元確定，有期徒刑部分於105年4月20
    日易科罰金執行完畢等情，有臺灣高等法院被告前案紀錄表
    在卷可參（見本院卷第21頁），其於徒刑執行完畢後，5年
    以內故意再犯本件有期徒刑以上之罪，符合刑法第47條第1
    項規定之累犯要件。又依司法院釋字第775號解釋，係指個
    案應量處最低法定刑、又無法適用刑法第59條規定減輕之情
    形，法院應依此解釋意旨裁量不予加重最低本刑（最高法院
    108度台上字第338號判決意旨參照），亦即僅在行為人應量
    處最低本刑，否則即生罪責不相當而有過苛情形者，始得裁
    量不予加重，否則即非上開解釋意旨所指應裁量審酌之範圍
    ，法院仍應回歸刑法第47條第1項之累犯規定，於加重本刑
    至2分之1範圍內宣告其刑（最高法院109年度台上字第5669
    號判決意旨參照）。由於本案依被告所犯罪名及其法定刑，
    經如下述之減刑規定適用而遞減其刑後，法定最低度刑已大
    幅減輕，再審酌被告本案欲出售之甲基安非他命驗前淨重為
    33.9258公克，數量甚多，且議定之交易金額為4萬元，金額
    非微，今幸遭警方盤查而查獲，毒品始未擴散，是其犯罪情
    節並非輕微，經綜合考量後，本院認被告本案犯行經下述減
    刑規定之適用後，應無應量處法定最低度刑之情形，且若依
    累犯之規定加重其最低本刑，亦不致發生行為人所承受之刑
    罰超過其所應負擔罪責而有罪刑不相當之情形，是揆諸前揭
    說明，爰依累犯之規定，就被告本案犯行裁量加重其刑（但
    法定刑為無期徒刑部分，依法不得加重）。
　⒉未遂犯：被告著手於本案之販賣第二級毒品行為之實行，惟
    未及售出即為警查獲，為未遂犯，爰依刑法第25條第2項規
    定，按既遂犯之刑減輕之。
　⒊適用毒品危害防制條例第17條第2項規定減輕其刑：被告於偵
    查及本院審理中，對於本案犯行均坦承不諱，業如前述，應
    依修正前毒品危害防制條例第17條第2項規定，減輕其刑。
　⒋本案無自首規定之適用：被告之辯護人固以言詞並具狀為被
    告辯護稱，被告於警方未查悉其意圖販賣而持有甲基安非他
    命犯行前，即從右邊外套口袋之菸盒內取出如附件編號1所
    示之甲基安非他命主動交付與警方，並坦承此係供販賣所用
    ，是被告於警方無確切根據合理懷疑被告涉有本案販賣未遂
    之犯行前，即由被告主動交出該甲基安非他命並供出其犯行
    ，自首而接受裁判，符合自首要件等語（見本院卷第278-27
    9頁），然查：
  ⑴按若輕罪部分之犯罪事實先被發覺，重罪部分之犯罪事實自
    首於後，法院從一重罪處斷時，自得依自首之規定減輕其刑
    ；反之，重罪之犯罪事實發覺於前，輕罪部分自首於後，從
    一重罪處斷時，因重罪部分非屬自首，固不得依自首規定減
    輕其刑，但因行為人主動供述輕罪部分之犯罪事實，倘認其
    確有悔改認過之心，自得資為犯後態度良好、從輕量刑之依
    據。至於實質上一罪，如接續犯、繼續犯、加重結果犯、結
    合犯、吸收犯、常業犯或集合犯等，既非裁判上一罪，倘部
    分犯罪事實已先被發覺，即難認其主動供出其他部分事實仍
    有自首減輕其刑規定之適用，自不待言（最高法院108年度
    台上大字第3563號判決意旨參照）。
  ⑵本案查獲過程係警員趙立人在查獲地點看見被告時，因被告
    神情緊張並轉身離開，警員遂上前盤查，盤查過程被告神情
    緊張，警方便請其出示身上物品供警方觀示，被告因而取出
    外套左邊口袋内物品供警方觀示，卻迅速將外套左邊口袋取
    出之菸盒放到外套右邊口袋内，警方便詢問其菸盒内有何物
    ，被告遂將手緊握在外套右邊口袋内並出手推擠警方逃離現
    場，逃跑過程中因被告跌倒而自其口袋內掉出附件編號2所
    示之毒品咖啡包2包，被告方始坦承持有毒品，並自行從右
    邊外套口袋之菸盒内取出如附件編號1所示之甲基安非他命
    ，警方遂當場將被告逮捕乙情，業經被告於警詢時供陳明確
    （見偵卷第10-12頁），核與證人即警員許晉維（見本院卷
    第246-251頁）、警員趙立人（見本院卷第253-262頁）於本
    院審理時之具結證述，情節大致相符，並有警員職務報告在
    卷可稽（見本院卷第225頁），參以證人即警員趙立人結稱
    ，扣案毒品咖啡包外包裝為小惡魔圖案，依其辦案經驗，此
    種包裝足以懷疑內容物含有毒品成分；且依其個人辦案經驗
    ，此種咖啡包之類似包裝，沒有遇過檢驗後不含毒品成分之
    情形等語（見本院卷第257-258頁），是被告因逃跑過程中
    從其口袋掉出附件編號2所示之毒品咖啡包2包，依此客觀事
    證已足使警方有確切之根據得合理懷疑被告持有毒品之行為
    ，由於被告持有毒品咖啡包之嫌疑被發覺在先，且被告持有
    甲基安非他命與持有毒品咖啡包係單純一罪關係乙節，業如
    前述，揆諸前揭最高法院判決意旨，故被告概括坦承持有毒
    品並主動取出甲基安非他命部分，即與自首之要件不符。況
    證人即警員趙立人結稱，因被告持有之甲基安非他命數量較
    為龐大，依其辦案經驗，認此非供自己施用之數量，懷疑被
    告可能拿去販賣，遂向被告告知依毒品危害防制條例第17條
    規定，供出來源可以減輕罪責，被告因此主動坦承毒品咖啡
    包及安非他命均係「林宥成放在我這邊，因為欠我錢，請我
    幫他賣掉」，並供陳毒品是幫誰拿、要拿給誰，其再徵得被
    告同意觀看被告之手機進行勘驗，於盤查前其無任何線報或
    情資關於被告涉及刑案等語（見本院卷第255-257頁），證
    人即警員許晉維亦結稱，依其辦案經驗，被告持有之甲基安
    非他命毛重約34點多公克，乃大量毒品，會懷疑被告可能不
    只要施用而有意要販賣等語（見本院卷第249頁），是被告
    就其販賣第二級毒品未遂犯行，雖係於警方無任何情資時主
    動告知其在查獲地點是等待與購毒者交易，惟揆諸前揭說明
    ，警方已發覺被告持有大量甲基安非他命犯行，並因數量龐
    大而有根據合理懷疑被告具有販賣之意圖，則被告嗣後主動
    供出與意圖販賣而持有第二級毒品犯行具有吸收關係之販賣
    第二級毒品未遂犯行，即與自首之要件不符，當無自首規定
    之適用。是辯護人上開所辯，礙難憑採。
  5.本案無毒品危害防制條例第17條第1項減刑規定之適用：
　　毒品危害防制條例第17條第1項規定：「犯第4條至第8條、
    第10條或第11條之罪，供出毒品來源，因而查獲其他正犯或
    共犯者，減輕或免除其刑」。須因被告詳實供出毒品來源之
    具體事證，使有偵查犯罪職權之公務員知悉而對該毒品來源
    發動偵查或調查，並查獲與被告被訴之各該違反毒品危害防
    制條例犯行有直接關聯之毒品來源，始得適用上開規定減免
    其刑（最高法院104年度台上字第1134號判決意旨參照）。
    被告雖供稱其本案犯行，係由林宥成提供附件編號1、2之毒
    品並指示被告攜帶至上開盤查地點等待與購毒者面交等語（
    見偵卷第11-13頁），並有其與林宥成間之Messenger通訊軟
    體對話紀錄為佐（見偵卷第63-83頁），然警方因被告之上
    開供述及證據，認另案被告林宥成涉犯毒品危害防制條例第
    4條第2項之販賣第二級毒品罪嫌，向臺灣新北地方檢察署(
    新北地檢署)檢察官報告偵辦，經檢察官偵查後，因認另案
    被告林宥成否認犯行，且上開Messenger通訊軟體對話內容
    並無另案被告林宥成交付安非他命給被告之相關對話，是難
    僅憑被告之證述，即率認另案被告林宥成有何指示被告販賣
    第二級毒品之行為，而以犯罪嫌疑不足為不起訴處分確定在
    案，此有新北地檢署檢察官109年度偵字第12710號不起訴處
    分書、另案被告林宥成之臺灣高等法院被告前案紀錄表在卷
    可佐（見本院卷第201-202、206頁），揆諸前揭說明，本案
    被告之犯行即與毒品危害防制條例第17條第1項「查獲其他
    共犯或正犯」之要件不符，尚難有上開減刑規定之適用，附
    此敘明。
  6.被告本案犯行，因同時有上開加重（累犯）及2種減輕事由
    （未遂、毒品危害防制條例第17條第2項），爰依刑法第71
    條第1項規定，先加後減之(但法定刑為無期徒刑部分，依法
    不得加重)，復就減輕部分，均依刑法第71條第2項、第70條
    規定，先依較少之數減輕後遞減之。
  ㈣爰審酌被告知悉甲基安非他命及附件編號2所示之毒品咖啡包
    均為法律所禁止持有、販賣之物，竟意圖營利而非法持有，
    並著手為本案販賣甲基安非他命犯行，所為實非可取；惟念
    被告犯後坦承犯行，並於警方合理懷疑其意圖販賣而持有大
    量甲基安非他命犯行時，即主動供陳本案販賣未遂之犯行，
    態度甚佳；考量本案犯行因遭警員盤查查獲而未能成功，毒
    害並未擴散，暨被告販賣毒品之售價、數量並非輕微等犯罪
    情節，兼衡被告之犯罪動機、目的、手段，以及被告自陳教
    育程度為國中畢業、從事土木工作、月收入約5萬至6萬元、
    不用撫養他人、經濟狀況小康之家庭生活（見本院卷第279
    頁）等一切情狀，量處如主文所示之刑。㈣
三、沒收部分：
  ㈠扣案如附件編號1、2所示之毒品，經送鑑定結果，分別含有
    第二級毒品、混合第二級與微量第三級毒品乙情，詳如附件
    「鑑定結果/說明」欄所示，且被告係意圖販賣而同時持有
    上開毒品，其中編號1毒品係供被告著手為本案販賣第二級
    毒品未遂罪犯行所用之物，編號2毒品則係預備供販賣所用
    乙情，業經被告供陳在卷（見本院卷第276-277頁），核均
    與被告本案犯行有直接關連性，是除鑑定用畢部分，因已滅
    失外，自應連同無析離實益之外包裝，爰依毒品危害防制條
    例第18條第1項前段規定諭知沒收銷燬。
  ㈡扣案如附件編號3所示之行動電話1支係被告所有，供其用以
    聯繫本案毒品交易等情，業據被告供陳明確（見本院卷第26
    3頁），核屬被告所有並供其著手為本案犯行所用之物，爰
    依毒品危害防制條例第19條第1項規定宣告沒收。
乙、公訴不受理部分：
一、追加起訴意旨略以：被告於109年2月18日19時前某時，於不
    詳地點向真實姓名年籍不詳之人，以不詳代價取得含有第二
    級毒品甲基-α-吡咯啶苯己酮成份之毒品咖啡包2包而持有之
    ，因認被告此部分另涉犯毒品危害防制條例第11條第2項之
    持有第二級毒品罪嫌，與本案起訴販賣第二級毒品未遂罪嫌
    部分為數罪併罰等語。
二、刑事訴訟法第265條規定：「於第一審辯論終結前，得就與
    本案相牽連之犯罪或本罪之誣告罪，追加起訴。追加起訴，
    得於審判期日以言詞為之。」，本案到庭實行公訴檢察官依
    卷內事實及證據，認被告另有涉犯前述犯行，核與原起訴部
    分有刑事訴訟法第7條第1款一人犯數罪之相牽連案件關係，
    而於110年12月14日審判程序當庭以言詞追加起訴（見本院
    卷第241-242頁），於法並無不合，本院應予審理。又已經
    提起公訴或自訴之案件，在同一法院重行起訴者，應諭知不
    受理之判決，定有明文，而言詞追加起訴部分亦受不得重行
    起訴之拘束。
三、被告意圖販賣而同時持有如附件編號1、2所示之第二級毒品
    ，為單純一行為，應僅論以1罪，又意圖販賣而持有之低度
    行為應為前述有罪部分即販賣第二級毒品之高度行為所吸收
    而不另論罪等情，業如前開「 ㈡罪名、吸收關係」部分所述
    ，是上開追加起訴部分，為檢察官原起訴效力所及，而原起
    訴書前於110年2月4日繫屬本院，故檢察官就已為起訴效力
    所及之同一案件，再行以言詞追加起訴，依上開說明，自應
    諭知不受理之判決。
據上論斷，應依刑事訴訟法第299條第1項前段、第303條第2款（
依判決精簡原則，僅記載程序法條文），判決如主文。
本案經檢察官謝承勳提起公訴，檢察官陳姵伊言詞追加起訴及到
庭執行職務。
中　　華　　民　　國　　111 　年　　1 　　月　　18　　日
                  刑事第十八庭  審判長法  官  詹蕙嘉
                                      法  官  劉明潔
                                      法  官  劉容妤
上列正本證明與原本無異。
如不服本件判決，得於判決書送達之日起20日內，以書狀敘述理
由（須附繕本），向本庭提出上訴。
                                      書記官  吳育嫻
中　　華　　民　　國　　111 　年　　1 　　月　　21　　日
附錄本判決論罪科刑法條
【109年1月15日修正前之毒品危害防制條例第4條第2項、第6項
】
製造、運輸、販賣第二級毒品者，處無期徒刑或七年以上有期徒
刑，得併科新臺幣一千萬元以下罰金。
前五項之未遂犯罰之。
【附件】
編號 扣案物品 鑑定結果/說明 證據及其出處 1 甲基安非他命1包。 鑑定結果略以： ⑴檢體外觀：白色或透明晶體1包(含包裝袋1只)。 ⑵驗前淨重：33.9258公克，驗餘淨重：33.8593公克。 ⑶結果判定：檢出成分第二級毒品甲基安非他命。 ⑷純質淨重：23.3070公克。 1.搜索扣押筆錄、扣押物品目錄表各1 份（見偵卷第21-25頁）。 2.扣案物照片（見偵卷第59頁）。 3.臺北榮民總醫院109年4月14日北榮毒鑑字第C0000000Q號毒品成分鑑定書（見偵卷第165頁）。 2 毒品咖啡包2包。 鑑定結果略以： ⑴2包均為黑/金色包裝，外觀型態均相似。 ⑵2包驗前總淨重約14.10公克，驗餘總淨重約12.70公克。 ⑶檢出混合下列成分： ①第二級毒品”甲基-α-吡咯啶苯己酮”(MPHP，Methyl-α-pyrrolidinohexiophenone)。 ②微量第三級毒品”甲苯基乙基胺戊酮”(Methyl-α-ethylaminopentiophenone、MEAPP)及”3,4-亞甲基雙氧苯基乙基胺丁酮”(Eutylone)。 ⑷依據抽測純度值，推估2包均含第二級毒品甲基-α-吡咯啶苯己酮之驗前總純質淨重約0.42公克。 1.扣押物品目錄表（見偵卷第25頁）。 2.扣案物照片（見偵卷第61頁）。 3.内政部警政署刑事警察局109年5月8日刑鑑字第1090017150號鑑定書（見偵卷第199頁）。 3 門號0000000000號行動電話1支（含該門號SIM卡1張） 被告所有，且供本次販毒聯繫所用。 1.扣押物品目錄表（見偵卷第25頁）。 2.被告之供述（見本院卷第263頁）。